【裁判字號】    99,交聲,781
【裁判日期】    990630
【裁判案由】    聲明異議
【裁判全文】
臺灣高雄地方法院交通事件裁定         99年度交聲字第781號
原處分機關  交通部公路總局高雄區監理所
異  議  人  甲○○
上列異議人因違反道路交通管理處罰條例案件，對於交通部公路
總局高雄區監理所於民國99年3 月10日所為之裁決（原處分案號
：高監營裁字第裁80-B00000000號），及99年3 月10日所為之裁
決（原處分案號：高監營裁字第裁80-B00000000號）聲明異議，
本院裁定如下：
    主  文
異議駁回。
    理  由
一、異議意旨略以：異議人騎乘車牌號碼222-ENH 重型機車於民
    國98年11月8 日凌晨5 時18分，在高雄市○○路段，因「二
    輛以上汽車共同在道路上以危險方式駕駛」，有道路交通管
    理條例第43條第3 項規定之違規行為，處罰鍰新臺幣（下同
    ）3 萬元，吊銷普通重型機器腳踏車駕駛執照，3 年內禁考
    ，施以道安講習（高監營裁字第裁80-B00000000號裁決部分
    ，裁決書漏列同條第5 項規定）；且又因有駕駛人以危險方
    式在道路上駕駛汽車，而依同條第4 項規定吊扣汽車牌照3
    個月（高監營裁字第裁80-B00000000號裁決部分）。惟當天
    清晨五點多時，異議人與朋友正吃完早餐後要去運動，飆車
    族從旁經過，伊二人當時十分害怕，卻又遭誤解為同夥，為
    此聲明異議，請求撤銷原處分云云。
二、按2 輛以上之汽車共同在道路上蛇行或以其他危險方式駕車
    或在道路上競駛、競技者，處汽車駕駛人3 萬元以上9 萬元
    以下罰鍰，並當場禁止其駕駛及吊銷其駕駛執照；汽車駕駛
    人有第3 項行為者，並吊扣該汽車牌照3 個月；汽車駕駛人
    ，違反第3 項規定者，應接受道路交通安全講習；汽車駕駛
    人，曾依前開規定吊銷駕駛執照者，3 年內不得考領駕駛執
    照，道路交通管理處罰條例第43條第3 項、第4 項前段、第
    5 項前段、第67條第2 項前段分別定有明文。
三、經查：
  (一)查異議人於上揭時間確有駕駛系爭重型機車，於高雄市○○
    路路段，且當時確有飆車車隊多人亦騎乘機車同時行經該路
    段之事實，業據異議人自承在卷，並有高雄市政府警察局舉
    發違反道路交通管理事件通知單，且經本院勘驗98 年11 月
    8 日5 時許，成功路沿路各路口監視器錄影光碟屬實，製有
    勘驗筆錄存卷可考（本院卷第35頁至第36頁），復有上開蒐
    證錄影光碟內容翻拍照片3 幀（參見本院卷第20頁）及飆車
    路線圖1 份（參見本院卷第40頁），堪認為真實。
  (二)又據本院勘驗上述成功路沿路各路口監視器錄影光碟結果（
    依車輛通過時間先後順序）如下：「1.錄影地點: 中華五路
    939 巷口與成功二路口( 向北) 第15支監視器所攝:大 約在
    5 時18分26秒許陸續有多台機車成群行駛於監視錄影畫面中
    ，從錄影影像觀之，騎乘機車等人，有些未戴安全帽，部分
    機車可辨識車牌、部分以口罩或不明物品遮住車牌，約在5
    時18分30秒，異議人之車號222-ENH 機車即車陣中之第19台
    機車，亦行駛過監視晝面，往北前進，後直到5 時18分45秒
    陸續又有10台機車通過錄影畫面。2.錄影地點; 成功二路與
    正勤路( 棒球場旁)(向東) 第l4支監視器所攝:5時18分45秒
    許，畫面中可見有多台機車成群快速行駛及佔據於成功路之
    快、慢車道上，部分機車甚至跨越中央分隔雙黃實線，5 時
    18分50秒時，異議人與乘客均身著深色衣服，騎士頭戴白色
    安全帽，乘客頭戴黃色安全帽，騎士所騎乘機車為白色，車
    號222-ENH 出現於畫面中，屬於此車隊中之第31台，此時後
    方仍有機車數台陸續通過錄影畫面，直至5 時19分01秒許。
    3.錄影地點: 正勤社區停車場前( 向西) 第9 支監視器所攝
    : 大約在5 時19分10秒許，開始有機車陸續行駛於錄影畫面
    中，5 時19分14 秒 許，異議人之機車行駛過錄影畫面，騎
    士頭戴白色安全帽，乘客頭戴黃色安全帽，騎士與乘客均身
    著深色衣服，機車為白色，並跟隨前方數台機車右轉入巷子
    內，後方並跟有4 、5 台機車亦隨之而去。4.錄影地點: 正
    勤路口與成功二路口( 向北) 第6 支監視器所攝: 約在5 時
    19分25秒許，開始有多台機車快速由正勤路右轉至成功路上
    ，機車車隊行駛佔據整個成功路之汽車道上，後方則仍有多
    台機車陸續成群通過直至5 時19分33秒螢幕下方出現騎士頭
    戴白色安全帽，乘客頭戴黃色安全帽夾雜於車陣中經過之畫
    面，無法看到機車車牌。5.錄影地點: 正勤路口與成功二路
    口( 向北) 第7 支監視器所攝約在5 時19分32秒許，螢幕下
    方出現騎士頭戴白色安全帽，乘客頭戴黃色安全帽之畫面，
    騎士與乘客均身穿深色衣服，夾雜於車陣中經過之畫面，無
    法看到機車車牌」，雖勘驗結果第4 、5 點並未攝得異議人
    騎乘機車之車牌，惟比較畫面所顯示未攝得車牌之違規騎士
    二人所穿著之服裝與安全帽，均與本件有攝得異議人及其附
    載乘客機車影像之監視器錄影部分（即勘驗結果第1 、2 、
    3 點）之穿著均相同，可知異議人確有混合在飆車車隊之中
    行駛，且與該等車輛共同在道路上以危險方式駕駛之行為，
    是此部分之事實，堪可認定。
  (三)異議人雖辯稱：我當時剛與朋友吃完早餐，要去高雄市跑步
    ，遇見飆車族從旁經過，兩人當時很害怕，確又被誤認為是
    飆車族一份子云云。惟查，依上述勘驗成功二路與正勤路(
    棒球場旁)(向東) 第l4支監視器與正勤社區停車場前( 向西
    ) 第9 支監視器錄影結果，可知飆車族成員於5 時18分45秒
    由成功路右轉正勤路向東之後，又於5 時19分10秒由正勤路
    往西，倘異議人確因巧遇飆車族而恐遭不測，大可於成功二
    路與正勤路交岔口時脫離車隊，或是於正勤路上繼續往東，
    而非折返往西，異議人卻仍跟隨飆車族一同行駛。且就本件
    有攝得異議人機車影像之監視器錄影部分以觀，異議人與該
    飆車車隊沿成功二路行駛時間至少有1 分多鐘之久，可見異
    議人與該車隊併駛之距離、時間均非甚短。再參以，沿途得
    供改道行駛之道路甚多，有飆車路線圖附卷可參（本院卷第
    40頁），如異議人所辯為真，其自應放慢速度遠離該車隊，
    或轉至其他無飆車族行駛之道路，又豈會隨之行駛如此甚久
    ，在在顯示異議人主觀上顯有參與其事，而以上述危險方式
    騎乘機車行駛於道路之意思甚明。
四、綜上所述，本件異議人確有二輛以上汽車共同在道路上以危
    險方式駕駛之違規行為，原處分機關就本件違規行為，裁處
    汽車所有人即異議人應負道路交通管理處罰條例第43條第3
    項、第4 項之違規責任，而依道路交通管理處罰條例第43條
    第3 項、第5 項規定處異議人罰鍰3 萬元，吊銷駕駛執照，
    3 年內禁考，施以道安講習（高監營裁字第裁80-B00000000
    號裁決部分，裁決書漏列同條第5 項規定）；且又因有駕駛
    人以危險方式在道路上駕駛汽車，而依同條第4 項規定裁處
    車主即異議人吊扣汽車牌照3 個月（高監營裁字第裁80-B00
    00000 0 號裁決部分），均未違法，本件異議人就原處分之
    異議為無理由，均應予以駁回。
五、據上論斷，本件異議均無理由，應依道路交通案件處理辦法
    第19條，裁定如主文。
中    華    民    國    99    年    6     月    30    日
                  交通法庭   法  官  黃宣撫
以上正本證明與原本無異。
如不服本裁定，應於收受送達後5 日內向本院提出抗告狀。
中    華    民    國    99    年    6     月    30    日
                             書記官  林姵妤

司法院資訊處製作；財團法人民間司法改革基金會備份。
